臺灣彰化地方法院刑事判決　　　　　　　　　　　　　九十四年度易字第二四九號
　　公　訴　人　臺灣彰化地方法院檢察署檢察官
　　被　　　告　甲○○
右列被告因違反電子遊戲場業管理條例等案件，經檢察官聲請簡易判決處刑（九十四
年度速偵字第一一八號），由本院彰化簡易庭簽移本院改依通常程序審理，本院判決
如左：
    主  文
甲○○共同違反未依電子遊戲場業管理條例規定辦理營利事業登記，不得經營電子遊
戲場業之規定，處拘役伍拾日，如易科罰金，以佰元折算壹日。
扣案之電動賭博機具「虎豹王二代」及「神馬王」各壹臺（含ＩＣ板貳塊），及機具
內之賭資新臺幣壹仟肆佰壹拾元，均沒收之。
    事  實
一、甲○○係位於彰化縣芬園鄉○○村○○路五七八巷巷口「阿華檳榔攤」之負責人
    ，其明知未依電子遊戲場業管理條例規定辦理營利事業登記，不得擅自經營電子
    遊戲場業，在未向相關主管機關申請辦理營利事業登記證，猶於民國九十三年七
    月中旬某日及下旬某日，自綽號「美琪」及「阿源」不詳姓名之成年女子、男子
    處，取得「虎豹王二代」、「神馬王」各一臺後，即自斯時起，分別與「美琪」
    及「阿源」基於共同犯意之聯絡，在其所經營之上開「阿華檳榔攤」之公眾得出
    入之場所，擺設賭博性電動機具「虎豹王二代」一臺及「神馬王」一臺，經營電
    子遊戲場業，並自同日起，基於概括之犯意，連續以上開電子遊戲機為器具，與
    不特定之賭客賭博財物，其賭玩方式為：賭客投入新臺幣（下同）十元硬幣啟動
    遊戲機，螢幕即顯示十分，以依一比一之比例開分押注，若押中可得五倍至一百
    倍不等之分數，並可依原比率換算退幣，不中，則投入之金錢即分別歸綽號「美
    琪」、「阿源」及甲○○所有。嗣於九十四年二月四日十三時三十分許，為警臨
    檢查獲，並扣得上開電動賭博機具「虎豹王二代」及「神馬王」各一臺（含ＩＣ
    板二塊），及機臺內賭資一千四百一十元（含『虎豹王二代』內之一千零一十元
    ，及『神馬王』內之四百元）。
二、案經彰化縣警察局彰化分局報請臺灣彰化地方法院檢察署檢察官聲請簡易判決處
    刑，由本院彰化簡易庭簽移本院改依通常程序審理。
    理  由
一、訊據被告甲○○並不否認伊有於右揭時、地，自綽號「美琪」、「阿源」處取得
    有退幣口之賭博性電動機具「虎豹王二代」及「神馬王」各一臺後，即未依規定
    向相關主管機關申請辦理營利事業登記證，逕自擺設上開賭博性電動機具，而經
    營電子遊戲場業，並自同日起，連續以上開電動機具為器具，以上述賭玩方式與
    不特定之賭客賭博財物之事實，僅辯稱：該賭博性電動機具「虎豹王二代」及「
    神馬王」各一臺，自九十三年七月間擺設迄今，均無人把玩，機臺內為警查獲之
    硬幣均為綽號「美琪」、「阿源」者原所擺放供人把玩的云云，惟查：右揭事實
    ，業據被告於警詢及偵查中供承不諱，且有查獲現場照片四張附卷可稽，復有「
    虎豹王二代」、「神馬王」各一臺（含ＩＣ板二塊）及現金一千四百一十元扣案
    可資佐證，又被告於本院審理時供稱：綽號「美琪」與「阿源」之人大約一個月
    會來巡視一次等語，衡諸上開機具自九十三年七月間擺放起至為警查獲時，已超
    過半年多，倘均無人賭玩，則綽號「美琪」與「阿源」之人早應將上開機具攜回
    ，不致於徒放在該處而無所獲利，況被告之「阿華檳榔攤」一直有在營運中，且
    上開電動機具「虎豹王二代」及「神馬王」為警查獲時，均為插電使用中，被告
    辯稱均未有人賭玩過云云，顯有違常情。綜上所述，被告前揭辯解與常情不符，
    尚非可採。本件事證明確，被告上開犯行堪以認定，應依法論科。
二、按未依電子遊戲場業管理條例之規定辦理營利事業登記者，不得經營電子遊戲場
    業，電子遊戲場業管理條例第十五條規定甚明。被告甲○○在公眾得出入之場所
    設置電動賭博機具，與賭客對賭，該電動賭博機具輸贏之機率不確定，係以該賭
    博機具出現之偶然事實決定勝負，性質上係以該機器代替被告與他人賭博，核其
    所為，係犯刑法第二百六十六條第一項前段之在公眾得出入之場所賭博財物罪，
    並因未辦理營利事業登記，同時違反電子遊戲場業管理條例第十五條之規定，應
    依電子遊戲場業管理條例第二十二條之規定處罰。又被告分別與綽號「美琪」及
    「阿源」之人，各有犯意之聯絡及行為之分擔，為共同正犯。被告先後多次賭博
    犯行，時間緊接，所犯罪名相同，顯係出於概括之犯意為之，為連續犯，應依法
    論以一罪；至於被告未依電子遊戲場業管理條例規定辦理營利事業登記而經營電
    子遊戲場業之犯行，為一包括之犯行，尚非符合連續犯之要件，被告以違反電子
    遊戲場業管理條例第十五條規定之方法，用以犯連續賭博罪，其所犯電子遊戲場
    業管理條例第二十二條之罪與刑法第二百六十六條第一項前段之罪間有方法結果
    之牽連關係，應從一重之電子遊戲場業管理條例第二十二條規定處斷（參閱最高
    法院九十年度臺非字第二七六號判決）。再者，被告於所經營之檳榔攤設置賭博
    機具，與賭客對賭，係以偶然、不確定之或然率決定輸贏，且被告堅稱並無抽頭
    營利之情事，本院復查無證據可證明被告有意圖營利之行為，公訴人認被告尚涉
    犯刑法第二百六十八條聚眾賭博罪，且認此部分為連續犯，即非有洽，惟此部分
    依公訴意旨所載，係認與前揭有罪部分有牽連犯之裁判上一罪關係，爰不另為無
    罪之諭知。爰審酌被告之素行、犯罪之動機、手段、目的，並考量被告本件所擺
    設賭博性電動機具數量不多，情節尚非嚴重，暨被告犯罪後之態度等一切情狀，
    量處如主文所示之刑，並諭知易科罰金之折算標準，以示懲儆。又扣案之電動賭
    博機具「虎豹王二代」及「神馬王」各一臺（含ＩＣ板二塊）及賭資一千四百一
    十元，各係當場賭博之器具與在賭檯之財物，爰併依刑法第二百六十六條第二項
    之規定宣告沒收。
據上論斷，應依刑事訴訟法第四百五十二條、第二百九十九條第一項前段，電子遊戲
場業管理條例第二十二條，刑法第十一條前段、第二十八條、第二百六十六條第一項
前段、第二項、第五十五條、第四十一條第一項前段，罰金罰鍰提高標準條例第一條
前段、第二條，判決如主文。
本案經檢察官賴志盛到庭執行職務。
中    華    民    國    九十四      年      四      月      十九        日
                                臺灣彰化地方法院刑事第二庭
                                    審判長法官  石  馨  文
                                    法      官  王  義  閔
                                    法      官  郭  麗  萍
右正本證明與原本無異。
如不服本判決，應於判決送達後十日內向本院提出上訴狀( 須附繕本 )。
                                    法院書記官  施  嘉  玫
中    華    民    國    九十四      年      四      月      十九        日
刑法第二百六十六條第一項前段：
在公共場所或公眾得出入之場所賭博財物者，處一千元以下罰金。
當場賭博之器具與在賭檯或兌換籌碼處之財物，不問屬於犯人與否，沒收之。
電子遊戲場業管理條例第二十二條：
違反第十五條規定者，處行為人一年以下有期徒刑、拘役或併科新臺幣五十萬元以上
二百五十萬元以下罰金。
